臺灣臺南地方法院刑事判決　　　　　　 100年度訴字第1429號
公　訴　人　臺灣臺南地方法院檢察署檢察官
被　　　告　吳進
指定辯護人　余訓格　本院公設辯護人
上列被告因違反槍砲彈藥刀械管制條例案件，經檢察官提起公訴
（100年度偵字第12485號），本院判決如下：
    主  文
吳進犯非法寄藏可發射子彈具殺傷力之槍枝罪，處有期徒刑參
年貳月，併科罰金新臺幣拾萬元，罰金如易服勞役，以新臺幣壹
仟元折算壹日，扣案具殺傷力之改造手槍壹枝（含彈匣壹個，槍
枝管制編號0000000000）沒收。
    事  實
一、吳進明知可發射子彈具有殺傷力之改造槍枝，係槍砲彈藥
    刀械管制條例列管之物品，未經主管機關許可，不得寄藏、
    持有，竟基於寄藏可發射子彈具有殺傷力之改造槍枝之犯意
    ，於民國100年7月間某日，在其住於臺南市○區○○街107
    號2樓之5之住處，受姓名年籍不詳之友人「明華」所託，將
    「明華」所有之可發射子彈具有殺傷力之仿BERETTA廠84型
    半自動改造手槍1枝（含彈匣1個，槍枝管制編號：00000000
    00號）及不具殺傷力之子彈3顆，藏放於上開住處木製衣櫥
    內，而非法寄藏上開槍枝。嗣警於100年9月5日下午6時許，
    在吳進住處前，緝獲吳進，經吳進同意後，在前揭木
    製衣櫥內，扣得上開改造手槍1枝，而查獲上情。
二、案經臺南市政府警察局第四分局報告臺灣台南地方法院檢察
    署檢察官偵查起訴。
    理  由
壹、證據能力部分：
一、按法院或檢察官依刑事訴訟法第208條規定囑託醫院、學校
    或其他相當之機關、團體為鑑定時，祇須其以言詞或書面提
    出之鑑定報告，符合刑事訴訟法第206條第1項、第208條所
    規定之形式要件，即具有證據能力，此即屬於刑事訴訟法第
    159條第1項所稱「法律有規定」之特別情形。而刑事訴訟之
    鑑定，為證據調查方法之一種，係指由具有特別知識經驗之
    人或機關，就特別需要特殊知識經驗之事項，予以鑑識、測
    驗、研判及斷定，供為法院或檢察官認定事實之參考。刑事
    訴訟法第198條規定：「鑑定人由審判長、受命法官或檢察
    官就下列之人選任一人或數人充之：一、就鑑定事項有特別
    知識經驗者。二、經政府機關委任有鑑定職務者。」，第20
    8第1項前段規定：「法院或檢察官得囑託醫院、學校或其他
    相當之機關、團體為鑑定」即本此旨。上級檢察機關首長基
    於辦案實務需要，函示指定某類特殊案件之待鑑事項，囑託
    某一或某些特別具有該項專門知識經驗之機關，予以鑑定，
    並非法所不許（最高法院96年度台上字第4177號判決要旨參
    照）。而內政部警政署刑事警察局業經臺灣高等法院檢察署
    檢察長概括囑託為有關「槍彈有無殺傷力之鑑定」、「指紋
    之鑑定」等項目之鑑定機關（臺灣高等法院檢察署92年10
    月29日法檢決字第0920214529號函附之臺灣高等法院檢察署
    檢察長概括選任鑑定人或囑託鑑定機關（團體）名冊參照）
    ，故卷附100年10月4日刑鑑字第100012153號槍彈鑑驗書、
    就扣案槍枝及子彈鑑定所出具之鑑定書、函文暨照片（見偵
    查卷第16至18頁反面）、係就本件扣得槍枝、子彈鑑定結果
    之書面報告，揆諸上開說明，即不受刑事訴訟法第158條之3
    及同法第159條第1項之限制，自得作為證據。
二、再扣案之改造槍枝1支（含彈匣），係警察逮捕被告時，經
    被告同意警員搜索查扣，業據被告供承在卷（見警卷第3頁
    ），有臺南市警察局第四分局搜索、扣押筆錄1份（見警卷
    第6至第7頁）係合法取得之證物，且與本案具有關聯性，並
    經法院依法調查、提示，自具證據能力；另卷附之槍枝照片
    8 張（見警卷第10至12頁）、查獲現場照片12張（見警卷第
    14頁至第19頁，純係機器錄製而不涉及人為之意志判斷，與
    傳聞法則所欲防止證人記憶、認知、誠信之誤差明顯有別，
    非刑事訴訟法第159條第1項之所規定範圍，該項證據既無違
    法取得之情形，且與本案具有關聯性，並經法院依法調查、
    提示，亦具有證據能力。
貳、實體方面：
一、上揭犯罪事實，業據被告吳進於本院審理時坦承不諱（見
    本院卷第3頁、第33頁），復有槍枝照片8張（見警卷第6至7
    頁）、查獲現場照片12張（見警卷第14至第19頁），且有改
    造槍枝1枝（含彈匣1個）扣案可憑，是被告確有持有上開槍
    彈之事實，已無疑義。
二、又上開扣案槍彈經送內政部警政署刑事警察局以檢視法、性
    能檢驗法及試射法鑑定結果認：「一、送鑑手槍1枝（不含
    彈匣，槍枝管制編號0000000000），認係改造手槍，由仿BE
    RETTAR廠84型半自動手槍製造之槍枝，換裝土造金屬槍管、
    槍機而成，擊發功能正常，可供擊發適用子彈使用，認具殺
    傷力」等語，有該局100年10月24日刑鑑字第1000120153號
    鑑定書在卷足憑（見偵查卷第16至17頁反面）。上開鑑定意
    見係鑑定機關本於專業知識及以精密儀器測試後所得之結論
    ，自可憑信。綜上，可見扣案之改造手槍1支（含彈匣1個）
    係具有殺傷力之槍枝甚明。是以被告上開任意性自白與事實
    相符，本件事證明確，被告犯行堪以認定。
三、按寄藏與持有槍枝、子彈，其單純之持有並不包括寄藏，但
    寄藏之受人委託代為保管，其保管本身所為之持有，係寄藏
    之當然結果，法律上僅就寄藏行為為包括之評價，不另就持
    有論罪，最高法院96年度台上字第4385號、97年度台上字第
    4178號判決意旨可資參照。查扣案可發射具有殺傷力之槍枝
    ，係槍砲彈藥刀械管制條例第4條第1項第1款所稱之槍砲，
    依同條例第5條之規定，非經中央主管機關許可，不得持有
    、寄藏，被告竟違反上開規定，核其未經許可寄藏上開槍彈
    之行為，係犯槍砲彈藥刀械管制條例第8條第4項之非法寄藏
    可發射子彈具有殺傷力之改造手槍罪。爰審酌被告非法寄藏
    持有上開槍，時間未長，仍對不特定大眾之生命、身體安全
    構成相當之危險，惟慮及其並未持之犯案，兼衡被告係為友
    人請託而寄藏該槍彈，及其教育程度為國中畢業、，與其女
    友育有1子，身邊有關心之親人，家庭支持力亦足及其犯後
    坦承犯行，態度尚可等一切情狀，量處如主文所示之刑，併
    科罰金新臺幣10萬元，罰金刑部分如易服勞役之折算標準。
    又扣案之槍枝係違禁物，應依刑法第38條第1項第1款規定沒
    收。
據上論斷，應依刑事訴訟法第299條第1項前段，槍砲彈藥刀械管
制條例第8條第4項，刑法第11條前段、第42條第3項前段、第38
條第1項第1款，判決如主文。
本案經檢察官林怡君到庭執行職務
中    華    民    國   100    年    12    月    22    日
                  刑事第八庭    審判長法  官  張瑛宗
                                      法  官  蘇碧珠
                                      法  官  洪士傑
以上正本證明與原本無異
如不服本判決應於收受本判後10日內向本院提出上訴書狀，並應
敘述具體理由。其未敘述上訴理由者，應於上訴期間屆滿後20日
內向本院補提理由書狀（均須按他造當事人之人數附繕本）「切
勿逕送上級法院」。
                                書記官  黃鋕偉
中    華    民    國   100    年    12    月    22    日